# **Sebastian Actis**

Buenos Aires, Argentina · linkedin.com/in/sebastianactis · https://github.com/sebaactis +54 9 1169229469 · sebaactis@gmail.com

Soy un apasionado por la tecnología y el desarrollo de software. Siempre buscando nuevas oportunidades para crecer y aprender. Cuento con experiencia en uso de SQL y en el rubro de medios de pago de más de 6 años, buscando incursionar en el sector del desarrollo.

# **EXPERIENCIA PROFESIONAL**

**Global Processing Buenos Aires, Argentina** Julio 2022-Presente

Operational Control Analyst

- Uso de SQL para generación de reportes para controles y métricas de áreas internas
- Análisis de datos para resolución de incidentes
- Control y mejora de procesos internos del sector.
- Reportes para clientes externos basados en reglas de negocio.
- Creación de procesos de control diario para validar el funcionamiento de los procesos correspondientes.

# Cabal Cooperativa Limitada

Analista Funcional Abril 2018-Julio 2022

- Parametrización de clientes y comercios en sistema TQ.
- Relevamiento y elaboración de procesos operativos del sector.
- Programación de reglas y control de fraudes para la prevención.
- Uso de SQL para reportes transaccionales

## **EDUCACIÓN**

#### INSTITUTO SUPERIOR TECNOLÓGICO EMPRESARIAL ARGENTINO

Tecnicatura en desarrollo de software

**CODERHOUSE Buenos Aires, Argentina** 

Desarrollador Full Stack

UNIVERSIDAD DE BUENOS AIRES **Buenos Aires, Argentina** 

Licenciatura en sistemas de la información

## **SKILLS**

- *Frontend*: CSS, React, Next, Astro, Tailwind, Bootstrap
- Backend: Node, Express, SQL, MongoDB, Prisma, Entity Framework, Firebase
- Herramientas: Postman, Insomnia, Docker, Git, Github
- *General*: Javascript, Typescript, C#

### **IDIOMAS**

- Español: Nativo
- Ingles: Intermedio

**Buenos Aires, Argentina** 

**Buenos Aires, Argentina** 

2024 - En curso

2022 - 2023

En pausa